【裁判字號】    98,消債清,25
【裁判日期】    990303
【裁判案由】    清算事件
【裁判全文】
臺灣士林地方法院民事裁定            98年度消債清字第25號
聲  請  人
即  債務人  甲○○
代  理  人  蔚中傑律師
上列當事人聲請清算事件，本院裁定如下：
    主  文
債務人甲○○自中華民國九十九年三月五日十七時起開始清算程
序，並同時終止清算程序。
    理  由
一、按債務人對於金融機構因消費借貸、自用住宅借款、信用卡
    或現金卡契約而負債務，在聲請更生或清算前，應提出債權
    人清冊，以書面向最大債權金融機構請求協商債務清償方案
    ，並表明共同協商之意旨，消費者債務清理條例第151 條第
    1 項定有明文。次按債務人不能清償債務或有不能清償之虞
    者，得依本條例所定更生或清算程序，清理其債務，同條例
    第3 條定有明文。又法院開始清算程序之裁定，應載明其年
    、月、日、時，並即時發生效力。債務人之財產不敷清償清
    算程序之費用時，法院應裁定開始清算程序，並同時終止清
    算程序，復為同條例第85條第1項所明定。
二、本件聲請意旨略以：聲請人有不能清償債務情事，前曾於民
    國97年間依照消費者債務清理條例第151 條第1 項，向最大
    債權銀行即第一商業銀行股份有限公司請求共同協商債務清
    償方案，惟聲請人收入不足以償還借款，致協商不成立，且
    聲請人未經法院裁定開始更生程序或許可和解或宣告破產。
    為此，向本院聲請清算等語。
三、查聲請人所主張之上開事實，業據提出財團法人金融聯合徵
    信中心當事人綜合信用報告之債務清理條例前置協商專用債
    權人清冊（本院卷第11至14頁）、95年及96年度綜合所得稅
    各類所得資料清單（見本院卷第20、21頁）、全國財產稅總
    歸戶財產查詢清單（見本院卷第22頁）、前置協商不成立通
    知書（見本院卷第27頁）、薪資轉帳存摺封面及內頁影本（
    見本院卷第45至50頁）、97年度綜合所得稅結算申報所得資
    料參考清單（見本院卷第51頁）、薪資證明書（見本院卷第
    108 頁）、薪資明細表（見本院卷第110 至115 頁）等為證
    ，核閱屬實。又聲請人債務總額高達356 萬1,838 元，每月
    收入僅約2 萬2,000 元，且其名下所有，坐落於臺北縣汐止
    市○○○段保長坑小段774-29地號之土地，及其上門牌號碼
    為臺北縣汐止市○○路○ 段609 號21樓之1 之建物，業於98
    年11月12日經本院以新臺幣（下同）211 萬2,000 元拍定，
    此有本院強制執行投標書、拍賣不動產筆錄（見本院卷第11
    6 至118 頁），在卷足稽。是聲請人主張有不能清償債務之
    情事，且已經踐行請求協商債務清償方案之程序，堪信為真
    實。又聲請人有擔保及優先權債權共計237 萬1,696 元，亦
    有有擔保及有優先債權人陳報狀、本院公務電話查詢紀錄表
    （見本院卷第133 、135 、137 、141 頁），附卷可佐，則
    該不動產拍定價額分配予有擔保即有優先權之債權人後即無
    剩餘。另聲請人雖於98年3 月5 日將其所有之福特廠牌汽車
    一部（車牌號碼：3A-4925 ）過戶予其前配偶，惟其陳報該
    車甚為老舊，僅有數千餘元殘值，並提出該車現狀照片以茲
    佐證（見本院卷第126 至130 頁），堪信為真。此外，復查
    無債務人有消費者債務清理條例第6 條第3 項、第8 條或第
    82條第2 項所定駁回清算聲請之事由存在，其此聲請清算，
    應屬有據。綜上所述，聲請人有不能清償債務之情事，且其
    財產不敷清償清算程序之費用，應依上揭規定，裁定開始本
    件清算程序，並同時終止清算程序。
四、爰裁定如主文。
中    華    民    國    99    年    3     月    3     日
                  民事第二庭  法      官  蕭錫証
上為正本係照原本作成。
開始清算程序之裁定不得抗告，如不服同時終止清算程序之裁定
，應於裁定送達後10日內，以書狀向本院提出抗告，並繳納抗告
費新臺幣1千元。
中    華    民    國    99    年    3     月    3     日
                              書  記  官  羅伊安

司法院資訊處製作；財團法人民間司法改革基金會備份。
